# 福利费

提问人：jiuzhou010 时间：2019-07-15 08:57:51
陈版，请问下企业医务室购入的资产是否需要计入福利费还是可以直接在固定资产核算？

回答人：chenyiwei
形成固定资产的，仍需正常确认为固定资产，但这些资产后续计提折旧时，根据财企 [2009]242 号文规定，“企业尚未分离的内设集体福利部门所发生的设备、设施和人员费用，包括职工食堂、职工浴室、理发室、医务所、托儿所、疗养院、集体宿舍等集体福利部门设备、设施的折旧、维修保养费用以及集体福利部门工作人员的工资薪金、社会保险费、住房公积金、劳务费等人工费用”可从职工福利费中列支。